【裁判字號】    89,上訴,2018
【裁判日期】    891213
【裁判案由】    偽造文書等
【裁判全文】
臺灣高等法院刑事判決                          八十九年度上訴字第二０一八號
    上  訴  人
    即  被  告  甲○○
右上訴人，因偽造文書案件，不服臺灣桃園地方法院八十八年度易字第四七九號，中
華民國八十九年一月二十四日第一審判決（起訴案號：臺灣桃園地方法院檢察署八十
七年度偵字第一０六二七號）提起上訴，本院判決如左：
    主      文
上訴駁回。
    事實及理由
一、本案經本院審理結果，認第一審判決以被告所為，係犯刑法第二百十六條、第二
    百十條之行使偽造私文書罪及刑法第三百三十九條第一項之詐欺取財罪，從一較
    重之行使偽造私文書罪處斷，處以有期徒刑五月，並將偽造借款切結書上偽造之
    署押宣告沒收，認事用法及量刑均無不當，應予維持，並引用第一審判決書記載
    之事實、證據及理由（附原審判決一件）。
二、原審依據告訴人丙○○之指訴，證人乙○○所為一致之證詞，以及告訴人所提出
    黃南屏（已判刑確定）中興郵局000000－0號帳戶郵政存簿儲金簿、郵政
存簿儲金自動提款卡、中華民國國軍退除役官兵俸金支領憑證、委託承諾書、借
    款切結書等，與黃南屏向中興郵局謊報儲金簿、提款卡及印鑑遺失，並變更提款
    卡密碼，取得新提款卡及儲金簿，將儲金帳戶內儲金提領一空，有龍潭郵局函附
    黃南屏申請提款卡、提款次數、時間等資料附卷可憑，黃南屏與被告甲○○亦供
    認有借款事實等情，綜合研判，認定被告有如原判決事實欄所記載詐欺及行使偽
    造之借款切結書等罪行，對於被告所辯其向告訴人借款並無詐欺之犯意，亦不知
    黃南屏何以謊報儲金簿及提款卡遺失，而借款到期未還，係因生活拮据，擬俟領
    取退除役官兵補償金後返還云云，如何不可採，並於判決理由中詳予說明，予以
    指駁，乃適用前揭法條，酌情處以徒刑五月，其認事用法，均無不合。（判決主
    文將「偽造」黃南屏署押之「偽」字遺漏，屬於記載錯誤，不影響於原判決，應
    予補正）被告上訴意旨，仍執陳詞否認有詐欺犯意，難謂有理由，其上訴應予駁
    回。
三、被告經合法傳喚，無正當理由，未於審判期日到庭，爰不待其陳述，逕行判決。
四、據上論斷，應依刑事訴訟法第三百七十三條、第三百六十八條、第三百七十一條
    ，判決如主文。
本案經檢察官劉永清到庭執行職務。
中      華      民      國    八十九    年     十二     月     十三     日
                              臺灣高等法院刑事第十九庭
                                  審判長法  官  陳  祐  治
                                        法  官  魏  新  國
                                        法  官  劉  叡  輝
右正本證明與原本無異。
如不服本判決應於收受送達後十日內向本院提出上訴書狀，其未敘述上訴之理由者並
得於提起上訴後十日內向本院補提理由書（均須按他造當事人之人數附繕本）。
                                        書記官  葉  炳  宏
中      華      民      國    八十九    年     十二     月     十四     日


司法院資訊處製作；財團法人民間司法改革基金會備份。
